---
title: "União Africana no G20"
author: "Papel"
date: '19/03/2024'
output:
  pdf_document: default
  html_document: default
---
# Análise Comparativa entre G20 com União Africana e Sem União Africana

Nesta seção, será realizada análise comparativa entre o G20 com a União Africana e o G20 sem a União Africana, considerando diversos indicadores econômicos relevantes. Os dados serão apresentados em duas tabelas: uma com os números absolutos e outra com as porcentagens em relação ao mundo.

## Tabela 1: Números Absolutos

```{r echo=FALSE, warning=FALSE, message=FALSE}
library(readxl)
library(scales)
library(dplyr)

caminho_arquivo <- "dados_union_africa.xlsx"
dados <- readxl::read_excel(caminho_arquivo, sheet = "numeros")

# Função para formatar números usando percent do pacote scales
formatar_numeros <- function(x) {
  if(is.numeric(x)) {
    label_number_si()(x)
  } else {
    x
  }
}

# Aplicar a função formatar_numeros apenas nas colunas desejadas
dados_formatados <- dados %>%
  mutate(`Com União Africana` = formatar_numeros(`Com União Africana`),
         `Sem União Africana` = formatar_numeros(`Sem União Africana`),
         `Valores mundiais` = formatar_numeros(`Valores mundiais`))

# Exibir os dados formatados usan
knitr::kable(dados_formatados)
```

## Tabela 2: Porcentagens em Relação ao Mundo

```{r echo=FALSE, warning=FALSE, message=FALSE}
caminho_arquivo <- "dados_union_africa.xlsx"
other_dados <- readxl::read_excel(caminho_arquivo, sheet = "percentagens")

formatar_percentuais <- function(x) {
  if(is.numeric(x)) {
    percent(x, accuracy = 0.1)  # Formata como porcentagem com precisão de 0.1%
  } else {
    x
  }
}

# Aplicar a função formatar_percentuais apenas nas colunas desejadas
dados_porcent <- other_dados %>%
  mutate(across(where(is.numeric), formatar_percentuais))

# Exibir os dados formatados usando knitr::kable
knitr::kable(dados_porcent)

```

### Referências

- **Área:** https://paises.ibge.gov.br/#/mapa **[dados de 2022]**
- **População:** https://data.worldbank.org/indicator/SP.POP.TOTL **[dados de 2022]**
- **PIB:** https://data.worldbank.org/indicator/NY.GDP.MKTP.CD **[dados de 2022]**
- **PIB - Paridade do Poder de Compra:** https://data.worldbank.org/indicator/NY.GDP.MKTP.PP.CD **[dados de 2022]**
- **Comércio Internacional:** https://data.worldbank.org/indicator/TX.VAL.MRCH.CD.WT **[dados de 2022]**
- **Comércio Agrícola:** https://wits.worldbank.org/CountryProfile/en/Country/WLD/Year/2021/TradeFlow/Export/Partner/all/Product/16-24_FoodProd# **[dados de 2021]**
- **Produção Agrícola:** https://www.embrapa.br/agropensa/agricultura-faostat **[dados de 2021]**
